【裁判字號】    95,上訴,50
【裁判日期】    950221
【裁判案由】    違反槍砲彈藥刀械管制條例
【裁判全文】
臺灣高等法院高雄分院刑事判決          95年度上訴字第50號
上  訴  人
即  被  告  甲○○
指定辯護人  沈志純律師
上  訴  人
即  被  告  丙○○
選任辯護人  鍾治漢律師
上  訴  人
即  被  告  乙○○
選任辯護人  沈志純律師
上列上訴人因違反槍砲彈藥刀械管制條例案件，不服臺灣屏東地
方法院94年11月11日第一審判決（起訴案號：臺灣屏東地方法院
檢察署93年度偵字第892 號、併辦案號：台灣台南地方法院檢察
署94年度偵字第1657號），提起上訴，本院判決如下：
     主  文
上訴駁回。
     事  實
一、甲○○曾因懲治盜匪條例案件，經法院判處有期徒刑8 年確
    定，於民國88年7月29日縮短刑期假釋出監，92年8月13日縮
    刑期滿，未經撤銷假釋，以已執行論。
二、乙○○明知具有殺傷力之改造手槍、子彈，係屬槍砲彈藥刀
    械管制條例列管之槍砲、彈藥，未經許可不得持有，仍有意
    購買，並央請友人陳維德（綽號阿德，陳維德部分由原審法
    院另行審結）代為尋找門路，陳維德遂基於幫助乙○○持有
    可發射子彈具殺傷力之槍枝、子彈之犯意，為之尋得綽號「
    毛六」之甲○○，雙方約定於民國92年11月4 日，至屏東縣
    內埔鄉「環球小吃部」交易槍枝及子彈之買賣。乙○○遂與
    陳維德於92年11月4 日下午2 時許，一同前往「環球小吃部
    」內與甲○○碰面，甲○○與丙○○基於販賣可發射子彈有
    殺傷力之槍枝、子彈之共同犯意，先由甲○○與乙○○以新
    臺幣（下同）8 萬元達成買賣之合意後，陳維德便向乙○○
    拿取5 萬元，交付予甲○○，甲○○再電請丙○○駕駛車號
    FD—0138號休旅車前來搭載乙○○及陳維德至美和中學附近
    交付槍彈，丙○○搭載2 人至上開處所後，遂下車拿取以紅
    色紙袋裝盛具殺傷力之仿BERETTA 廠牌84型之半自動改造手
    槍1 支（槍枝管制編號0000000000號）及土造八釐米子彈18
    顆至車上交付予乙○○持有，而完成槍彈之買賣。嗣於同日
    22時10分許，丙○○駕駛車號FD—0138號自小客車搭載乙○○及陳維德返回環球小吃部時，乙○○與陳維德下車，丙○○前去停車，乙○○手中持有上開紅色手提袋而為警當場查
    獲，並扣得前開具殺傷力之改造手槍1 支及子彈18顆（其中
    6 顆業經試射而不具殺傷力）。
三、案經屏東縣警察局內埔分局報請屏東地方法院檢察署檢察官
    偵查起訴。
    理  由
壹、程序部分：
一、乙○○、丙○○、陳維德於警詢中之陳述是否具有證據能力
    ：
  (一)按被告以外之人（包括證人、鑑定人、告訴人、被害人及共
    同被告等）於檢察事務官、司法警察官或司法警察調查中所
    為之陳述，與審判中不符時，其先前之陳述具有較可信之特
    別情況，且為證明犯罪事實存否所必要者，得為證據，刑事
    訴訟法第159 條之2 定有明文。所謂「前後陳述不符」之要
    件，應就前後階段之陳述進行整體判斷，以決定其間是否具
    有實質性差異，惟無須針對全部陳述作比較，陳述之一部分
    有不符，亦屬之。而所謂「較可信之特別情況」之情形，亦
    應就前後陳述時之各種外部情況進行比較，以資決定何者外
    部情況具有可信性。若陳述係在特別可信之情況下所為，則
    虛偽陳述之危險性即不高，雖係審判外陳述，或未經被告反
    對詰問，仍得承認其有證據能力（所稱「外部情況」之認定
    ，例如時間之間隔：陳述人先前陳述是在記憶猶新的情況
    下直接作成，一般與事實較相近，事後即可能因記憶減弱或
    變化，致有不清晰或陳述不符之現象發生；有意識的迴避
    ：由於先前陳述時被告未在場，是陳述人直接面對詢問警員
    所為陳述較為坦然；事後可能因陳述人對被告有所顧忌或同
    情，因而在被告面前較不願陳述不利被告之事實；受外力
    干擾：陳述人單獨面對檢察事務官或司法警察所為之陳述，
    程度上較少會受到強暴、脅迫、詐欺、利誘或收買等外力之
    影響，其陳述較趨於真實。若被告在庭或有其他成員參與旁
    聽時，陳述人可能會本能的作出迴避對被告不利之證述，或
    因不想生事乃虛構事實而為陳述；事後串謀：目擊證人對
    警察描述所目睹情形，因較無時間或動機去編造事實，客觀
    上亦較難認與被告間有勾串情事，其陳述具有較可信性。但
    事後因特殊關係，雙方可能因串謀而統一口徑；或事後情況
    變化，兩者從原先敵對關係變成現在友好關係等情形，其陳
    述即易偏離事實而較不可信等）。
  (二)共同被告乙○○、丙○○、陳維德於原審法院審理中，對於
    槍枝交易經過情形，所為陳述內容均與警詢所述不同，法院
    審酌共同被告乙○○、丙○○、陳維德事後因明瞭自己恐涉
    刑責，所述亦避重就輕，其等於警詢中之陳述，距離案發時
    間較近，且尚無機會斟酌利害關係或受外力干擾，應屬具有
    較可信之特別情況，又其等為本件共犯，上開陳述自為證明
    犯罪事實所必要，其等3 人均經原審法院於審理中傳喚到庭
    接受檢、辯雙方之交互詰問，賦予被告等人有與之對質、詰
    問其現在與先前陳述瑕疵之機會，自屬已充分保障被告之對
    質詰問權，故其等3 人之警詢陳述應認有證據能力。
二、被告乙○○、丙○○、陳維德於偵查中之陳述是否具有證據
    能力：
  (一)按被告以外之人於偵查中向檢察官所為陳述，除顯有不可信
    之情況者外，得為證據，刑事訴訟法第159 條之1 第2 項定
    有明文。偵查中對被告以外之人（包括證人、鑑定人、告訴
    人、被害人及共同被告等）所為之偵查筆錄，或被告以外之
    人向檢察官所提之書面陳述，性質上均屬傳聞證據。惟現階
    段刑事訴訟法規定檢察官代表國家偵查犯罪、實施公訴，依
    法其有訊問被告、證人及鑑定人之權，證人、鑑定人且須具
    結，而實務運作時，檢察官偵查中向被告以外之人所取得之
    陳述，原則上均能遵守法律規定，不致違法取供，其可信度
    極高。再者，該「被告以外之人」，如經法院於審理中傳喚
    到庭接受檢、辯雙方之交互詰問，賦予被告有與之對質、詰
    問其現在與先前陳述瑕疵之機會，自屬已充分保障被告之對
    質詰問權，職是，除反對該項供述得具有證據能力之一方，
    已釋明「顯有不可信之情況」之理由外，不得遽指該偵查中
    之陳述不具證據能力。
  (二)查檢察官於92年11月5 日偵訊中，係以被告身分訊問乙○○
    、丙○○、陳維德，是其3 人當時向檢察官陳述時，要與刑
    事訴訟法第185 條之3 係以證人地位出庭，依法應具結而未
    具結之證言，不得作為證據之情形有異，且被告乙○○、丙○○、陳維德於本院審理中，就其餘被告涉案部分，均以證
    人身分具結作證，接受交互詰問程序，自屬充分保障其餘共
    同被告之對質詰問權，又被告乙○○、丙○○、陳維德均未
    曾提及檢察官在偵訊時有任何以不正方法取供而有顯不可信
    之情況，是依上開規定，被告乙○○、丙○○、陳維德於該
    次偵訊時之供述，應具有證據能力。
貳、實體部分：
一、訊據甲○○矢口否認有前開販賣槍、彈犯行，辯稱：其當時
    只是酒後欲炫耀擁有槍彈，所以才將顏士敦寄放在該處之槍
    彈拿出來給大家看。丙○○、乙○○、固不否認有於前開時
    、地遭警查獲上開槍彈之事實，惟矢口否認有何販賣及持有
    槍枝犯行，丙○○辯稱：當時只是甲○○打電話叫他過去載
    乙○○及陳維德，其餘的事情，他都不知情；乙○○則辯稱
    ：因甲○○說他那邊有槍枝，只因為好奇要看槍，才請甲○○拿出來讓大家看看云云，經查：
  (一)被告乙○○欲購買槍枝，委請綽號「阿德」之陳維德為之尋
    找賣主，陳維德遂為之尋得綽號「毛六」之甲○○為賣主之
    事實，業據被告乙○○於警詢中供述「（問：你們到內埔購
    買槍枝是由何人提議？何人出錢？）我主動向陳維德提議要
    購買槍枝，希望透過他的管道來購買，買槍的錢是由我出的
    。」、「（問：由何人居中聯繫介紹？）是陳維德。」等語
    （警卷第第11頁）；於偵查中供述：「（問：手槍是那裡來
    的？）是我向一個毛六的人買的。」、「（問：當時誰介紹
    你去買的？）是阿德介紹我‧‧‧‧」等語（92年度核退偵
    字第938 號卷第18頁），核與被告陳維德於警詢中供述：「
    （問：乙○○之前，還沒有去小吃部，有告訴你幫他介紹槍
    ？）我告訴他不知道有沒有，屏東朋友那裡看看，就到那裡
    喝酒了。」等語（92年度核退字第938 號卷第22頁）等情相
    符。
  (二)被告陳維德尋得甲○○為賣主後，雙方約定於92年11月4 日
    至屏東縣內埔鄉「環球小吃部」見面，乙○○遂與陳維德於
    92年11月4 日下午2 時許，一同前往「環球小吃部」內與甲○○碰面，先由甲○○與乙○○以8 萬元達成買賣之合意後
    ，陳維德便向乙○○拿取5 萬元，交付予甲○○，甲○○再
    電請丙○○駕駛車號FD—0138號休旅車前來搭載乙○○及陳
    維德至美和中學附近交付槍彈，丙○○搭載2 人至上開處所
    後，遂下車拿取以紅色紙袋裝盛具殺傷力之仿BERETTA 廠牌
    84型之半自動改造手槍1 支（槍枝管制編號0000000000號）
    及土造八釐米子彈18顆（其中6 顆業經試射而不具殺傷力）
    至車上交付予乙○○持有等情，業經被告乙○○於92年11月
    4 日警詢中供述：「（問：請你將被查獲情形述說一遍？）
    我原本是在環球小吃部唱歌喝酒時，丙○○就叫我和陳維德
    跟他出去一下，丙○○就駕駛一部黑色休旅車0138－FD號載
    我們２人，約１０分鐘後到一不詳地點，丙○○就下車去拿槍
    彈，然後丙○○就吩咐我到環球小吃部前時，把該槍彈放在
    停車場白色轎車旁，我還來不及放置就被警方查獲。」等語
    （警卷第7 頁）；於92年11月5 日警詢中供述：「‧‧‧‧
    我是要向毛六購買槍枝沒錯。」、「（問：請你詳述由高雄
    到屏東內埔購買槍枝整個過程？）我和陳維德２人在月４
    日時許，從高雄出發，約時許到達內埔找毛六的人，由
    陳維德打電話聯絡毛六，‧‧‧‧直到下午６、７點在內埔
    環球小吃部才見到毛六的人並一起喝酒，約經過１小時左右
    ，陳維德與毛六到店外講話之後，陳維德進來跟我說毛六要
    出去處理事情，然後我們繼續喝酒，直到晚上時左右，毛
    六與丙○○一起回來小吃部，陳維德再一次跟毛六在店外商
    談事情，之後陳維德叫我拿５萬元給他購買槍枝，我拿錢給
    陳維德之後，我們３人（我、陳維德、毛六）一起走出店外
    ，毛六就叫我和陳維德一起上丙○○的車上，由丙○○開車
    載我們到不詳地點之路旁，由丙○○下車約５分鐘後，拿１
    只紅色紙袋上車後並交到後座給我攜帶。」、（警卷第10
    頁背面至第11頁）；於偵查中供述：「（問：手槍是那裡來
    的？）是我向1 個毛六的人買的。」、「（問：當時誰介紹
    你去買的？）是阿德介紹我，說要去跟大哥們喝酒，我身上
    帶了５萬元，後來我們到KTV 喝酒，在喝酒時，毛六提到他
    那裡有那個東西，毛六回來時，他叫我跟阿德出去，外面有
    1 個開車的人，叫我們到停車場那裡，找1 台白色的車子，
    我走到一半時，警察就來了。」、「（問：你向他買了多少
    ？）我還沒有給他錢，他跟我要了５萬元，我想可能是交給
    毛六」等語（92年度核退偵字第938 號卷第18頁）；於本院
    審理中證述：「（問：偵查中提到的毛六是否是甲○○？）
    是。」等語（本院卷第79頁）。
  (二)丙○○於92年11月4 日警詢中供述：「（問：該２名男子上
    你車時，是否有攜帶何物？）就是該著藍色襯衫男子（乙○○）以手提1 只紅色盒子的東西上車。」、「（問：你知道
    紅色盒子內放有何物？）我知道內有槍枝。」、「（問：你
    知道警方查獲之制式手槍及制式子彈發之來源如何？）根
    據毛六告訴我，是毛六賣給該２名男子新台幣８萬元的。」
    、「（問：是在何處交易的？）毛六只電告我到美和中學前
    載該２名男子到環球小吃部，在何處交易我不知道。」等語
    （警卷第2 頁、第3 頁）；於92年11月5 日警詢中供述：「
    （問根據你於第１次警訊筆錄所言，警方所查獲之制式手槍
    １把、彈匣１個、子彈顆是乙○○與陳維德以新台幣８萬
    元，向綽號毛六所購得的，是否實在？）是的，我是昨晚電
    話中聽毛六講的。」、「（問：警方提供甲○○口卡片及人
    犯照片，你能否指認即是你於本分局所製作之第1 次警訊筆
    錄中所稱之毛六？）是的」等語（警卷第4 頁背面）；於偵
    查中供述：「（問：這槍那裡來的？）是毛六跟剛才那２個
    人，他們在那裡喝酒，毛六打電話叫我去小吃部那裡拿東西
    ，拿回來就被警察抓到了。」、「（問：當時毛六有說東西
    要賣給他８萬元？）我要去拿東西回來時的路上，那１個人
    有說是槍，我就打電話給毛六，我開玩笑就問毛六，你是否
    要賣給他們，他說是，賣８萬元。我到那裡，他們下車，我
    就走了。」等語（92年度核退偵字第938 號卷第20頁）。
  (三)陳維德於92年11月4 日警詢中供述：「（問：當時該把槍枝
    是由何人攜帶？如何攜帶？以何物裝置？）是由乙○○攜帶
    ，槍枝及子彈等物是藏放於1 只手提式紅色紙袋內。」、「
    （問：你們３人是如何前往環球卡拉OK的？）是由丙○○駕
    駛車號0138─FD號自小客車，搭載我與乙○○前往，我是坐
    在左後座、乙○○是坐在右後座。」、「（問：警方所查獲
    之該把制式手槍等物是何人所有？）我看見是丙○○在車內
    親自將槍枝等物交給乙○○攜帶的。」等語（警卷第12頁背
    面至第13頁）；於偵查中供述：「（問：這些槍從那裡來的
    ？）是1 個叫毛六拿給乙○○的。」、「（問：是乙○○跟
    他買的？）是的。」、「（問：問那1 把槍是何人拿給乙○○的？）是1 個陌生人拿給丙○○，丙○○再拿給他的。」
    等語（92年度核退字第938 號卷第22頁）。
  (四)依據被告乙○○、丙○○、陳維德3 人上開警詢及偵查中之
    供述，其等於前開時、地出現，係因乙○○向「毛六」購買
    槍枝，於槍枝交付之後，雙方欲返回「環球小吃部」時遭警
    查獲。且警方於92年11月4 日在屏東縣內埔鄉環球小吃部查
    獲被告乙○○、丙○○、陳維德3 人時，確於乙○○手中扣
    得1個紅色手提袋，內有具殺傷力之改造手槍1 支及子彈18
    顆，有搜索、扣押筆錄及照片14張在卷足參（警卷第18頁至
    第26頁），而扣案之槍枝及子彈經送內政部警政署刑事警察
    局鑑定結果，認(一)送鑑改造手槍1 支（槍枝管制編號：0000
    000000號），認係仿BERETTA 廠84型半自動手槍製造之玩具
    手槍換裝土造金屬槍管而成之改造手槍，機械性能良好，可
    供擊發適用之子彈使用，認具殺傷力。(二)送鑑子彈18顆，認
    均係具直徑約8.0 ｍｍ金屬彈頭之土造子彈，經採樣6 顆試
    射，均可擊發，認具殺傷力，有內政部警政署刑事警察局93
    年1 月20日刑鑑字第0920220088號槍彈鑑定書在卷可稽（93
    年度偵字第892 號卷第21至第25頁），足徵被告乙○○、丙○○、陳維德3 人所為上開警詢及偵查中之供述，應屬真實
    可信。
  (五)雖被告甲○○於偵查及本院審理中均改異前詞，並為上開辯
    解，惟當日倘係被告甲○○於酒後欲炫耀其擁有槍枝，僅需
    自己1 人取槍至「環球小吃部」予被告乙○○等人觀看，何
    需大費周章央請被告丙○○前來搭載被告乙○○及陳維德至
    美和中學附近，再由丙○○下車取槍交付予被告乙○○？況
    一般擁槍之人無不低調行事，唯恐他人知悉自己持槍之事，
    徒增遭警查獲之風險，鮮有僅為一時炫耀，而大肆張揚之情
    形，故被告甲○○上開辯解，顯係卸責之詞，不足採信。
  (六)被告甲○○復於原審法院審理中辯稱：上述扣案之槍彈係證
    人顏士敦寄放在他那裡的，他怎麼會拿別人的槍去賣云云，
    惟經原審法院就2 人何時、何地交付上開槍彈，甲○○稱：
    顏士敦於案發前1 、2 天晚上，在屏東縣政府前面交槍等語
    （原審卷第96至第97頁）；證人顏士敦則稱：其於92年12月
    初在屏東縣議會把槍交給甲○○的等語（原審卷第101 頁）
    ，2 人就交槍時間及地點所述並不一致。況被告甲○○於本
    件遭警查獲後，於警詢中稱：該槍枝是1 位已去世、綽號「
    八肚」的朋友寄放的（93年度偵字第892 號卷第19頁背面）
    ；於偵查中稱：該槍枝是1 位已出事、名字叫「林春生」的
    朋友交給他的（同上偵查卷第86頁），非但前後所述並不一
    致，且始終未提及顏士敦之人，其於原審法院審理中始提及
    顏士敦，交槍之時間、地點又與顏士敦所述不符，其2 人所
    為上開供述，顯屬不實，難以採信。
  (七)依被告乙○○、陳維德上開警詢、偵查中所述，本件槍彈係
    被告丙○○搭載2 人至美和中學附近後，下車拿取交付予被
    告乙○○持有，則被告丙○○既已參與槍彈之交付，佐以其
    於警詢及偵查中所陳其知悉被告甲○○欲以8 萬元之價格，
    販賣槍彈予被告乙○○之事，顯見其就本件販賣槍彈犯行，
    與被告甲○○共同參與其中，故被告丙○○嗣於偵查及本院
    審理中所稱，為脫罪之詞，不足為採。
  (八)被告乙○○雖於偵查及原審法院審理中改稱：其當日交付5
    萬元予被告陳維德是要付酒錢云云，惟當日被告乙○○、陳
    維德於「環球小吃部」消費僅1 萬多元，分別經被告乙○○
    、陳維德於偵查及原審法院審理中陳述在卷（93年度偵字第
    892 號卷第80頁、原審卷第82頁），而被告陳維德於原審法
    院審理中亦自承其在向被告乙○○拿5 萬元之前，並不知道
    當日消費的酒錢為多少（原審卷第86頁），則被告陳維德既
    不知悉消費之酒錢為多少，被告乙○○豈有不明就裡即交付
    5 萬元給被告陳維德付帳之理？是被告乙○○上開辯解，顯
    係避重就輕之詞，不足採信。
  (九)綜上所述，本件事證明確，被告甲○○、丙○○販賣槍、彈
    ，被告丙○○並經手槍枝之交付，被告乙○○則由陳維德幫
    助下，取得槍彈而持有之犯行事證明確，其等犯行均足以認
    定。
二、按被告行為後，槍砲彈藥刀械管制條例於94年1 月26日修正
    公布，並自公布日起第3 日即自94年1 月28日起施行，其中
    修正前槍砲彈藥刀械管制條例第11條第1 項：「未經許可，
    製造、販賣或運輸第4 條第1 項第1 款所稱其他可發射金屬
    或子彈具有殺傷力之各式槍砲者，處5 年以上有期徒刑，併
    科新臺幣1 千萬元以下罰金。」規定，業經修正刪除，並另
    於修正後同條例第8 條第1 項增列：「未經許可，製造、販
    賣或運輸鋼筆槍、瓦斯槍、麻醉槍、獵槍、空氣槍或第4條
    第1 項第1 款所定其他可發射金屬或子彈具有殺傷力之各式
    槍砲者，處無期徒刑或5 年以上有期徒刑，併科新臺幣1千
    萬元以下罰金。」規定；另同條例第11條第4 項：「未經許
    可，持有、寄藏或意圖販賣而陳列第1 項所列槍砲者，處1
    年以上7 年以下有期徒刑，併科新臺幣7 百萬元以下罰金。
    第1 項至第3 項之未遂犯罰之。」，業經修正刪除，並另於
    修正後同條例第8 條第4 項增列：「未經許可，持有、寄藏
    或意圖販賣而陳列第1 項所列槍枝者，處3 年以上10年以下
    有期徒刑，併科新臺幣7 百萬元以下罰金。」，就前開條文
    修正前、後相互比較結果，應以被告行為時之舊法即修正前
    槍砲彈藥刀械管制條例第11條第1 項、第4 項之規定較有利
    於被告，是依刑法第2 條第1 項但書規定，被告甲○○、丙○○販賣槍枝及被告乙○○持有槍枝之行為，應分別適用修
    正前槍砲彈藥刀械管制條例第11條第1 項、第4 項規定論處
    。是核被告甲○○、丙○○所為，係犯修正前槍砲彈藥刀械
    管制條例第11條第1 項、同條例第12條第1 項之未經許可，
    販賣其他可發射子彈具有殺傷力之改造手槍、子彈罪。被告
    乙○○所為，係犯修正前槍砲彈藥刀械管制條例第11條第4
    項、同條例第12條第4 項之未經許可，持有其他可發射子彈
    具有殺傷力之改造手槍、子彈罪。被告甲○○、丙○○間，
    就販賣槍彈之犯行，有犯意之聯絡及行為之分擔，均為共同
    正犯。又被告甲○○、丙○○以一行為，販賣上開扣案槍彈
    ；被告乙○○以一行為，持有上開扣案槍彈，均為一行觸犯
    數罪名，為想像競合犯，應分別從一重論以修正前槍砲彈藥
    刀械管制條例第11條第1 項之未經許可，販賣其他可發射子
    彈具有殺傷力之改造手槍罪及同條例第4 項之未經許可，持
    有其他可發射子彈具有殺傷力之改造手槍罪。又被告甲○○
    曾因懲治盜匪條例案件，經法院判處有期徒刑8 年確定，於
    88年7 月29日縮短刑期假釋出監，92年8 月13日縮刑期滿，
    未經撤銷假釋，以已執行論，有臺灣高等法院被告前案紀錄
    表及臺灣屏東地方法院檢察署刑案資料查註紀錄表各1 份在
    卷可參，其受有期徒刑之執行完畢後，5 年之內再犯有期徒
    刑以上之本罪，為累犯，應依法加重其刑。被告甲○○、丙○○販賣子彈部分，乙○○持有子彈部分，雖經公訴意旨雖
    於犯罪事實欄載明，應認已起訴，惟論罪法條欄漏未敘及，
    應予敘明。
三、原審因依修正前槍砲彈藥刀械管制條例第11條第1 項、第4
    項、槍砲彈藥刀械管制條例第12條第1 項、第4 項、刑法第
    2 條第1 項但書、第11條前段、第28條、第55條前段、第47
    條、第42條第2 項、第3 項、第38條第1 項第1 款，罰金罰
    鍰提高標準條例第2 條，現行法規所定貨幣單位折算新台幣
    條例第2 條，審酌被告甲○○、丙○○販賣改造槍枝及子彈
    ，危及他人生命安全，嚴重損害社會治安；被告乙○○未經
    許可購買槍枝而持有，亦足以破壞社會秩序及被告等人犯後
    否認犯行，態度不佳，未有悔意，其等販賣、持有槍彈數量
    等一切情狀，分別量處5 年10月、5 年4 月、1 年6 月之徒
    刑，並就罰金部分諭知易服勞役，以罰金總額與6 個月之日
    數比例折算。扣案之槍枝1 支及子彈18顆，除子彈部分其中
    6 顆業經試射而不具殺傷力非屬違禁物外，其餘均屬違禁物
    ，均應依刑法第38條第1 項第1 款規定宣告沒收。原審認事
    用法均無違誤，量刑亦甚妥適。被告上訴意旨，仍執前詞，
    矢口否認犯行，指摘原判決不當，自無足取，被告上訴無理
    由，應予駁回。
四、末按，依槍砲彈藥刀械管制條例第18條第4 項固明定：「犯
    本條例之罪，於偵查或審判中自白，並供述全部槍砲、彈藥
    、刀械之來源及去向，因而查獲或因而防止重大危害治安事
    件之發生，減輕或免除其刑」，惟該條項之適用，係指因被
    告於偵查或審判中之自白，供述全部槍砲、彈藥、刀械之來
    源及去向，而確實查獲或防止重大危害治安事件之發生。本
    案被告丙○○雖於偵查中供出上開槍、彈係綽號「毛六」之
    甲○○販賣予乙○○，惟其始終否認販賣槍彈之犯行，故被
    告丙○○所為，尚與前開規定減輕或免除刑責之要件有間，
    被告丙○○辯以其應以上開法條規定減輕或免除刑責，容有
    誤會，應予敘明。
據上論斷，應依刑事訴訟法第368條，判決如主文。
本案經檢察官邱榮藏到庭執行職務。
中    華    民    國    95    年    2     月    21    日
                  刑事第一庭    審判長法  官  郭雅美
                                      法  官  簡志瑩
                                      法  官  莊崑山
以上正本證明與原本無異。
如不服本判決應於收受本判決後10日內向本院提出上訴書狀，其
未敘述上訴理由者，並得於提起上訴後10日內向本院補提理由書
狀（均須按他造當事人之人數附繕本）「切勿逕送上級法院」。
中    華    民    國    95    年    2     月    22    日
                                      書記官  張雲義
附錄  本判決論罪科刑法條：
修正前槍砲彈藥刀械管制條例第11條第1項、第4項：
未經許可，製造、販賣或運輸第4 條第1 項第1 款所稱其他可發
射金屬或子彈具有殺傷力之各式槍砲者，處5 年以上有期徒刑，
併科新臺幣1,000萬元以下罰金。
未經許可，持有、寄藏或意圖販賣而陳列第1項所列槍砲者，處1
年以上7 年以下有期徒刑，併科新臺幣700萬元以下罰金。
槍砲彈藥刀械管制條例第12條：
未經許可，製造、販賣或運輸子彈者，處1 年以上7 年以下有期
徒刑，併科新台幣5百萬元以下罰金。
未經許可，轉讓、出租或出借子彈者，處6 月以上5 年以下有期
徒刑，併科新台幣3百萬元以下罰金。
意圖供自己或他人犯罪之用，而犯前二項之罪者，處3 年以上10
年以下有期徒刑，併科新台幣7百萬元以下罰金。
未經許可，持有、寄藏或意圖販賣而陳列子彈者，處5 年以下有
期徒刑，併科新台幣3百萬元以下罰金。
第1項至第3項之未遂犯罰之。
                                                A


司法院資訊處製作；財團法人民間司法改革基金會備份。
